# 关于优先股、参与股是否纳入合并报表

提问人：石国超 时间：2019-03-25 17:56:41
A 公司为国内上市公司，为传统制造业公司，在香港设立了一个全资子公司B 香港公司，B 香港公司认购由 C 投资有限公司设立的股权投资 D 公司的份额
一、 交易标的情况
1 、公司全称：D 公司
2 、企业性质：股份有限公司
3 、注册地址：英属维尔京群岛 (BVI）P.O. Box 3321, Drake Chambers, Road Town, Tortola, British Virgin Islands 4 、办公地址：英属维尔京群岛(BVI）Coastal Building, Wickham’s Cay II, P.O. Box 2221, Road Town, Tortola, British Virgin Islands D 公司是在英属维尔京群岛注册的公司，是 C 投资有限公司新设立的股权投资实体，仅用于对外进行股权投资，除此之外无任何其他经营活动，无对外负债。
二、 交易标的公司章程（D公司章程）
1 、D 公司最多可发行 100,000 股面值为每股 0.01 美元的如下所示的两种股票
（ 1 ）99,900 股参与股
（ 2 ） 100 股管理股
2 、优先股票所授予的权利
2.1除非组织章程大纲或细则另有规定，本公司的每一股参与股持有者：
（ 1 ）在本公司股东大会或任何股东决议中不享有一份表决权，除非股东大会根据本章程第 7 条的规定考虑变动参与股的权利；
（ 2 ）享有获得本公司所派发之任意每股相应股利的权利；以及（ 3 ）享有获得本公司清算时每股相应结余财产分配的权利。
2.2除非组织章程大纲或细则另有规定，本公司每一股管理股持有者：
（ 1 ）在本公司股东大会或任何股东决议中享有一份表决权；
（ 2 ）不享有获得本公司派发之任意相应股利的权利；
（ 3 ）不享有获得本公司清算时每股相应结余财产分配的权利。
3 、B香港公司仅持有参与股，不能享有任何一份表决权
三、 认购协议（B香港公司认购 D 公司的份额）
1 、本认购协议为阁下剧以提供机会及同意认购及购买本公司之无投票权可赎回参与股份之文件
兹提述阁下与本公司于本认购协议日期当日或前后订立的投资委托函，其与本认购协议载列阁下投资于本公司条款。
就委托而言，本公司将物色若干投资机遇，并按照阁下根据委托发出的同意书，为阁下进行投资
2 、A 国内上市公司董事会授权B 香港公司出资认购 D公司 2 万股参与股，C 投资公司持有 1 股管理股，B 香港公司持股比例为 99%。D 公司除公司以外不接受其他机构或个人出资认购。
3 、经营管理
C 投资有限公司负责基金的日常经营管理事务，进行投资项目的筛选、立项、组织实施及投资后的监督、管理及投资项目退出等工作。
4 、认购协议中的一些重要条款（以下协议中本公司指 “D 公司”，阁下指 “B 香港公司”）
（ 1 ）委托规定本公司拥有一般投资酌情权。尤其是，委托并无规定本公司必须投资于任何个别公司或资产。委托并无规定本公司必须权衡其投资或投资于多项投资机遇。
（ 2 ）未经本公司董事会同意，禁止转让股份
（ 3 ）股份持有人之有限权利。本公司之投资应被视为被动投资。众投资者无权参与本公司之日常营运，亦无权收取本公司股东大会之通知、出席大会或于大会上投票。因此，众投资者并无控制本公司之管理或不可委任及罢免其懂事及服务供应商。作为所有管理股份持有人，C 投资公司控制本公司之所有投票权益，仅有 C 投资公司可委任及罢免本公司之懂事。
请问陈版主B香港公司是否需要纳入 D 公司合并报表范围内，D公司后来收到钱后买了个基金，我是这样理解的
1 、根据认购协议的主要条款以及公司章程被投资方 D 公司的相关活动均由 C投资公司作出决策。该项投资由 C 投资公司主导。上面的认购协议中有一条就委托而言，本公司将物色若干投资机遇，并按照阁下根据委托发出的同意书，为阁下进行投资是否可以理解成为保护性条款，实际都是由C 投资公司主导
2 、B 香港公司虽然股权投资比例较大，但享有的权利不能使其目前有能力主导被投资方的相关活动。B 香港公司不具备投资能力和渠道。
C 投资公司是成熟、专业投资机构，具备相应投资渠道，如境外投资优秀未上市企业股权等；基金投资中正常生产经营中需要做出的财务与经营决策由C 投资公司自行做出，主导整个投资整个过程。
是否作为“可供出售金融资产”，不纳入合并范围。

回答人：chenyiwei
从主帖信息看，C 投资管理公司仅持有 1 股管理股，类似于合伙企业中的GP，如果其从 D 企业中获取的收益仅限于管理费和不超过 30% 的超额收益分成，则仍可认为 C 是代理人，D 公司的绝大部分剩余风险和收益仍归属于 B，故 B 应将其纳入合并报表范围，并进而纳入 A 的合并报表范围。
纳入 A、B 的合并报表范围的依据主要是合并报表准则中关于区分主要责任人和代理人的规定。根据合并报表准则第十八条规定：“代理人仅代表主要责任人行使决策权，不控制被投资方。投资方将被投资方相关活动的决策权委托给代理人的，应当将该决策权视为自身直接持有。”。